臺灣臺中地方法院刑事判決　　　　　　 96年度易緝字第520號
公　訴　人　臺灣臺中地方法院檢察署檢察官
被　　　告　甲○○
上列被告因竊盜案件，經檢察官提起公訴（96年度偵字第11997
號），本院判決如下：
    主    文
甲○○共同竊盜，累犯，處有期徒刑陸月，如易科罰金，以新臺
幣壹仟元折算壹日。扣案鑰匙壹支沒收。
    犯罪事實
一、甲○○前於民國九十一年間因竊盜案件，經本院於九十二年
    二月十日判處有期徒刑四月確定，復於九十二年間因偽造印
    文案件，經本院於九十三年四月三十日判處有徒期徒刑五月
    確定，二者定其應執行之刑為有期徒刑八月，經送監執行，
    於九十四年六月八日縮刑期滿執行完畢。仍不知警惕。其與
    丙○○（另經本院以九十六年度易字第三八七五號判處有期
    徒刑六月）共同意圖為自己不法所有之犯意聯絡，於九十六
    年四月三十日凌晨四時三十五分許，由丙○○騎乘機車搭載
    甲○○，至臺中縣潭子鄉栗林村祥和新莊東三巷空地，持丙○○所有自備鑰匙一支竊取停放該空地之乙○○所有車牌號
    碼五三三一─ＬＮ號自用小貨車一輛。得手後即由甲○○駕
    駛上開自用小貨車搭載丙○○至臺中市○○區○○路與后庄
    路口附近搬取白鐵製狗籠一個至上開自用小貨車上，甲○○
    復駕駛上開自用小貨車搭載丙○○前揭機車停放處騎車，丙○○騎乘機車先行離去。甲○○則駕駛上開竊得之自用小貨
    車載送上開狗籠前往臺中縣潭子鄉○○路○段三六巷五九號
    住處。嗣於同日清晨六時五十分許，甲○○駕車行經臺中縣
    潭子鄉○○路○段三六巷口為警查獲，並扣得上開自用小貨
    車一輛（業已發還乙○○）、其所有竊取該車之鑰匙一支、
    白鐵製狗籠一個，而查悉上情。
二、案經臺中警察局豐原分局報告臺灣臺中地方法院檢察署檢察
    官偵查起訴。
    理    由
一、按現行刑事訴訟法為保障被告之反對詰問權，排除具有虛偽
    危險性之傳聞證據，以求實體真實之發見，於該法第一百五
    十九條第一項明定被告以外之人於審判外之言詞或書面陳述
    ，除法律有規定者外，不得作為證據。又被告以外之人於審
    判外之陳述，雖不符前四條之規定（即刑事訴訟法第一百五
    十九條之一至同條之四），而經當事人於審判程序同意作為
    證據，法院審酌該言詞陳述或書面陳述作成時之情況，認為
    適當者，亦得為證據；當事人、代理人或辯護人於法院調查
    證據時，知有第一百五十九條第一項不得為證據之情形，而
    未於言詞辯論終結前聲明異議者，視為有前項之同意，刑事
    訴訟法第一百五十九條之五定有明文。本件檢察官及被告並
    未就卷內證據資料之證據能力有所爭執，且迄於言詞辯論終
    結前，均未主張有刑事訴訟法第一百五十九條第一項不得為
    證據之情形，是應認已同意卷內證據均得作為證據，且經本
    院審酌後，認無不適當之情形，應認本案調查之卷內證據均
    有證據能力，合先敘明。
二、訊據被告甲○○固坦承其於上開時、地駕駛車牌號碼五三三
    一─ＬＮ號自用小貨車前去搬狗籠之事實，惟矢口否認有何
    竊盜犯行，辯稱：該自用小貨車是共同被告即證人丙○○騎
    乘機車搭載其至栗林村駕駛，其並不知道該車的來源，且其
    有詢問證人丙○○該車為何放那麼遠，證人丙○○表示車子
    是跟朋友借的，證人丙○○還拿鑰匙給其，其表示不要害他
    ，要證人丙○○自己去發動，證人丙○○發動後其就幫忙開
    車，證人丙○○就指示其至臺中市○○路去載狗籠，開車的
    時候證人丙○○再三向其說明，車子是跟朋友借的，而且有
    鑰匙，所以其就信賴證人丙○○，其不知情，所以沒有犯罪
    云云。經查：
  (一)證人丙○○騎機車搭載被告甲○○前往駕駛上開車牌號碼五
    三三一─ＬＮ號自用小貨車，及被告以上開自用小貨車與證
    人丙○○共同前往搬取白鐵製狗籠一節，業據被告供認無訛
    ，核與證人丙○○於本院審理中結證明確。渠等二人雖就自
    被告住處出發或自臺中縣潭子鄉潭水亭出發，及係由證人丙○○邀約被告或係被告邀約證人丙○○前往發動駕駛上開車
    牌號碼五三三一─ＬＮ號自用小貨車一節說法不一，惟就二
    人確係搭乘機車共同前往駕駛該自用小貨車一節之事實並二
    致，應無疑義。
  (二)又上開車牌號碼五三三一─ＬＮ號自用小貨車一輛係證人乙○○所有失竊一節，業據證人乙○○於警詢時、偵查中證述
    明確，並有贓物認領保管單一份、行車執照影本一份、車輛
    照片二幀、扣案鑰匙一支可憑。而證人乙○○證稱該車失竊
    前最後一次看到係九十六年四月二十九日晚間十時許，且扣
    案鑰匙並非其所有等語，此與被告甲○○於警詢時、偵查中
    供證稱其與被告丙○○於九十六年四月三十日凌晨四時三十
    五分許至臺中縣潭子鄉栗林村巷口旁空地以鑰匙發動該貨車
    時間甚近，地點亦相同，該自用小貨車確係在上開時地、址
    遭竊一節，應可認定。
  (三)證人丙○○證稱其不會開車一節，核與被告甲○○所述情節
    相符。證人丙○○雖以此由辯稱扣案鑰匙非其提供云云，然
    被告甲○○供稱鑰匙確係證人丙○○提供，且證人丙○○被
    告既不會開車，如非由證人丙○○提供該鑰匙供駕駛使用，
    衡情證人丙○○當無接觸拿取汽車鑰匙之情事。證人丙○○
    原於偵查中辯稱其並未發動該車云云，復於審理中供稱其係
    因上車時有摸到該鑰匙，因當時車輛熄火，其當時坐在右前
    座將該車發動，當時證人甲○○坐在駕駛座，該車是手排車
    云云。先後所辯不一，已非無疑，況以車輛熄火時發動電門
    ，應係由駕駛人配合煞車、檔位及方向盤等動作，依證人丙○○所陳，駕駛人發動車輛時單僅就鑰匙發動電門一事由右
    前座乘客代勞，殊與常情乖違。是被告甲○○供稱時稱該鑰
    匙係被告丙○○所有提供一節，當非無稽。
  (四)被告雖辯以其並不知該車係竊取，並於審理中辯稱其並無竊
    盜或贓物犯行，然被告自承證人丙○○不會開車，證人丙○○委請其幫忙開車，其詢問車子為何放那麼遠，證人丙○○
    表示車子是跟朋友借的，證人丙○○還拿鑰匙給其，其表示
    不要害他，要證人丙○○自己去發動，證人丙○○發動後其
    就幫忙開車，證人丙○○就指示其至臺中市○○路去載狗籠
    云云。揆其所述，足見被告甲○○明知證人丙○○不會駕駛
    汽車，自不可能持有管領該自用小貨車，且猶推辭並稱不要
    害其等語，始由證人丙○○發動該車後，再由被告甲○○駕
    駛該車，顯見被告明知該車並非證人丙○○持有使用，二人
    且係於凌晨發動路旁不知來源之車輛，而被告甲○○明知可
    疑，猶自以為並非由其著手發動該車即可卸免竊盜罪責，而
    推由證人丙○○發動後再接手駕駛，綜上諸情，縱以發動該
    車電門之動作非被告甲○○所為，然其明知該車確非證人丙○○所有，二人猶共同前往駕駛離去並使用該車，渠等二人
    有竊取該自用小貨車之犯意聯絡甚明。是以被告甲○○否認
    竊取該自用小貨車云云，不足採信，本件事證明確，被告甲○○共同竊盜犯行堪以認定，應依法論科。
三、核被告甲○○所為，係犯刑法第三百二十條第一項竊盜罪。
    被告甲○○與證人丙○○事前同謀由證人丙○○發動竊取該
    自用小貨車後，二人共同使用該車，渠等二人有犯意聯絡、
    行為分擔，為共同正犯。被告甲○○前於九十一年間因竊盜
    案件，經本院於九十二年二月十日判處有期徒刑四月確定，
    復於九十二年間因偽造印文案件，經本院於九十三年四月三
    十日判處有徒期徒刑五月確定，二者定其應執行之刑為有期
    徒刑八月，經送監執行，於九十四年六月八日縮刑期滿執行
    完畢一節，有刑案資料查註紀錄表及臺灣高等法院被告前案
    紀錄表各一件在卷可稽，其受有期徒刑執行完畢後，故意再
    犯本案有期徒刑以上之罪，為累犯，應依刑法第四十七條第
    一項論以累犯，並加重其刑。爰審酌被告已有竊盜前案之素
    行、復有本件犯行，竊取之貨車價值不高（被害人乙○○陳
    稱約新臺幣五萬元）、且行竊得手旋為警查獲，所生損害非
    鉅，惟犯後否認犯行、與共犯間相互推諉、砌詞卸責，未見
    有何悔意之犯後態度等一切情狀，量處如主文所示之刑，並
    諭知易科罰金之折算標準。扣案鑰匙一支為共犯丙○○所有
    ，且供犯罪所用之物，應依刑法第三十八條第一項第二款沒
    收之。
四(一)公訴意旨另以：被告甲○○與證人丙○○共同竊取上開車牌
    號碼五三三一─ＬＮ號自用小貨車後，接續於九十六月四月
    三十日凌晨四時四十五分許，至臺中市○○路○○路與後庄
    路口附近，共同搬取不詳之人所有之白鐵製狗籠一個至上開
    自用小貨車上，嗣於同日清晨六時五十分許，被告甲○○駕
    車行經臺中縣潭子鄉○○路○段三六巷口為警查獲，並扣得
    上開自用小貨車一輛（業已發還被害人乙○○）、竊取該車
    之鑰匙一支、白鐵製狗籠一個，而查悉上情，因認此部分亦
    涉有刑法第三百二十條第一項竊盜罪嫌。
  (二)按犯罪事實應依證據認定之，無證據不得認定犯罪事實，刑
    事訴訟法第一百五十四條第二項定有明文。又事實之認定，
    應憑證據，如未能發現相當證據，或證據不足以證明，自不
    能以推測或擬制之方法，以為裁判基礎。且認定犯罪事實所
    憑之證據，雖不以直接證據為限，間接證據亦包括在內；然
    而無論直接或間接證據，其為訴訟上之證明，須於通常一般
    之人均不致有所懷疑，而得確信其為真實之程度者，始得據
    為有罪之認定。又刑事訴訟法第一百六十一條其第一項規定
    ：檢察官就被告犯罪事實，應負舉證責任，並指出證明之方
    法。因此，檢察官對於起訴之犯罪事實，應負提出證據及說
    服之實質舉證責任。倘所提出之證據不足為被告有罪之積極
    證明，或其指出證明方法無從說服法院以形成被告有罪之心
    證，基於無罪推定原則，自應為被告無罪判決之諭知（最高
    法院四十年臺上字第八六號及七十六年臺上字第四九八六號
    九十二年臺上字第一二八號判例意旨參照）。
  (三)公訴人以被告建松涉犯此部分竊盜犯行，無非以被告甲○○
    駕駛與證人丙○○共同竊取之自用小貨車上載有該白鐵製狗
    籠，而渠等二人均自承有拿取該狗籠置於車上，且為警查獲
    資為論據。訊據被告甲○○矢口否認有何此部分竊盜犯行，
    辯稱：係證人丙○○委其協助搬取云云。經查：被告甲○○
    、證人甲○○固均坦承拿取上開白鐵製狗籠至自用小貨車之
    事實，然經警帶同被告甲○○至所稱搬取白鐵製狗籠地點，
    亦認現場並無發現放置狗籠之痕跡等情（見警卷第九頁調查
    筆錄）。而上開白鐵製狗籠係何人所有，偏查全卷，並無任
    何證據可資證明，更遑論該白鐵製狗籠究係他人所有遭竊，
    或他人遺失物、離本人持有之物或廢棄物。復就所陳竊取鐵
    籠現場照片觀之，鐵片、雜物橫陳，現場凌亂，亦難遽認係
    他人所有之物，是以尚難以被告甲○○持有來路不明之鐵籠
    ，即認被告甲○○有何竊取該白鐵製狗籠之犯行。而就被告
    甲○○此部分竊盜犯行，尚屬不能證明。惟公訴人此部分竊
    取白鐵製狗籠之犯嫌與前揭起訴經本院認定有罪部分有接續
    犯之包括一罪之關係，本院不另為無罪之諭知。
據上論斷，應依刑事訴訟法第二百九十九條第一項前段，刑法第
二十八條、第三百二十條第一項、第四十七條第一項、第四十一
條第一項前段、第三十八條第一項第二款，刑法施行法第一條之
一，判決如主文。
本案經檢察官張容姍到庭執行職務。
中　　華　　民　　國　　96　　年　　11　　月　　30　　日
                  刑事第十四庭  法  官 陳  葳
上正本證明與原本無異。
如不服本判決，應於收受送達後10日內向本院提出上訴書狀（應
敘述具體理由並附繕本）。
上訴書狀如未敘述理由，應於上訴期間屆滿後20日內補提理由書
於本院。
                                書記官  張雅如
中　　華　　民　　國　　96　　年　　12　　月　　3 　　日
附錄法條：
刑法第三百二十條第一項
意圖為自己或第三人不法之所有，而竊取他人之動產者，為竊盜
罪，處五年以下有期徒刑、拘役或五百元以下罰金。
